# Jean Luc BIAH

jeanlucbiah.pro@outlook.com www.jeanlucbiah.com

Ingénieur GL, Chef de Projet, Lead Developer Professionnel du développement logiciel hautement qualifié, possédant plus de 17 années d'expérience dans le domaine de la conception, du développement et de l'intégration de logiciels.

CECI EST UN CV MINIMALISTE. DES VERSIONS PLUS COMPLETES, EN FRANÇAIS ET ANGLAIS SONT DISPONIBLES EN TELECHARGEMENT SUR MON SITE PERSO

## **EXPÉRIENCE**

**Sogecap S.A.,** Paris, France — *Chef de Projet Technique* 

**Binas Group,** Bruxelles, Belgique — *Chef de Projet Technique* 

**Sinequanone Institute,** Bezons, France — Formateur en Transformation digitale, DevOps, Chefferie de Projet

08-2020 -

**Betclic Group, Betting,** Bordeaux, Nouvelle-Aquitaine, France — *Lead Developer* 

11-2019 À 10-2020

**Société Générale IB,** Paris La Défense, France — *Lead Developer* 

01-2019 À 09-2019

## **COMPÉTENCES**

Reactjs, SignalR, IndexedDb,
NodeJs, Expressjs, VueJs, C#,
Rest Api, Asp.Net Mvc, Asp.Net,
Winform, Javascript, Ajax,
Jquery, CSS, Tailwind,
Bootstrap, Microsoft Azure,
mongodb, Sql,T-Sql, Ssis, Ssas,
Ssrs, Xml.

Sql Server, Mysql, Oracle Xi, Sybase (Ase Isql).

Merise, Uml

Windows, Linux.

Rational Rose, Power Amc, Dia, Db Designer.

Sonarqube, Ansible, Kubernetes, Git, Gerrit, Jenkins, Github, TFS, Svn (Turtoise), Synergie, Visual Source Safe.

Kanban, Scrum.

Crystal Report, Infragistics.

#### **LANGUES**

Français, Courant

08-2017 À 08-2018

# **Candriam Investors Group,** Paris, France— *Lead Developer, Soa & Batches*

11-2016 À 03-2017

**CEGC (GROUPE BPCE),** Paris La Défense, France — *Lead Developer* 

10-2014 À 10-2016

**BPCE**, Paris, France — *Lead Developer*, *Audit*, *Profilage* 

Banque De France, Paris, France — Lead Developer

06-2013 À 06-2014

**Credit Agricole CIB,** Paris La Défense, France — *Spécialiste* .*Net*, *Winform*, *Webform* 

07-2011 À 12-2012

**Société Générale CIB,** Paris, France — *Spécialiste .Net, Services Windows, Wcf* 

07-2010 À 06-2011

**Natixis**, Paris, France — Ingénieur D'Etudes Et Développements, Winform, Service Windows

06-2009 À 06-2010

**Itron**, Poitier, France — *Ingénieur D'Etudes Et Développements* 

01- 2009 À 05- 2009

**Newedge Group,** Paris, France — *Administrateur/Développeur D'Applications* 

08-2007 À 12-2008

#### **FORMATION**

**Ingesup,** Paris, France — Ingénieur Système D'Information Et Génie Logiciel

2007